# 紧急求助陈老师关于并购公司增值部分递延所得税负债的考虑

提问人：shenhf0705 时间：2017-03-29 11:39:54
A公司增资并购B公司，B公司并购前账面净资产为 2000 万，A公司出资 6243 （ 2081 入实收资本， 4162 入资本公积）。现B公司评估无形资产增值 4000 万。即可辨认净资产为 6000 万。与合并对价一致。但是合并的时候需计提递延所得税负债（按所得税率25%），合并时B公司的净资产为2000+4000*0.75=5000万。改差异 1000 万难道需要确认商誉吗？还是怎么处理？请教陈版主！

回答人：chenyiwei
如果B公司构成“业务”，则在非同一控制下控股合并中，应就被购买方可辨认净资产公允价值与计税基础之间的差额确认递延所得税，并作为商誉的调整因素，即对应确认商誉。

提问人：shenhf0705 时间：2017-03-30 11:21:25
构成业务的。那这种情况的话，会出现一个比较奇怪的现象：一般公司收购另外的公司，都会参照评估对公司的评估价值，在谈判过程中，价格一般也会接近于评估价值（假设评估过程中公司的价值就等于可辨认的公允价值）。这样应该是不会出现商誉的，但是因为递延所得税的因素，又会出现商誉。所以除非评估的可辨认公允价值大于支付对价，不然就肯定有商誉。 假设被收购的公司，当时这块无形资产是股东以无形资产出资，直接在被收购方的单体账面体现。那么在等价被收购的情况下，又不会出现商誉。 综上所述，一个公司确实有一块无形资产，但是这块无形资产是否是本来就在账面，还是通过评估增值的方式出现，对于并购方的合并则会出现不一样的结果。

回答人：chenyiwei
这是目前的企业合并会计理论应该进一步探讨完善的问题，例如商誉的本质是什么，应当如何进行初始计量才是恰当的；递延所得税的初始确认豁免导致的矛盾冲突如何处理等。